臺灣臺中地方法院刑事判決　　　　　　　　　　　　　九十一年度交易字第六四號
　　公　訴　人　臺灣台中地方法院檢察署檢察官
　　被　　　告　乙○○
　　選任辯護人　黃仕勳律師
右列被告因過失致死等案件，經檢察官提起公訴 (九十一年度偵字第一一九三號)本
院判決如左：
    主  文
乙○○服用酒類，不能安全駕駛動力交通工具而駕駛，處有期徒刑肆月；又從事業務
之人，因業務上之過失致人於死，處有期徒刑拾月；應執行有期徒刑壹年。緩刑肆年
。
    事  實
一、乙○○受僱於賴秋澤所經營之土木包工業從事模板工作，平日駕駛小貨車載運模
    板及材料前往工地，係以駕駛為其附隨業務之人，明知喝酒超過特定程度（飲酒
    後其每公升吐氣之酒精含量量超過０．五五ｍｇ以上）即不能安全駕駛動力交通
    工具，，竟於民國（下同）九十一年一月四日上午，在台中縣霧峰鄉山上飲用含
    有酒類之保力達，其酒後呼氣酒精濃度達每公升○、五九毫克，已不能安全駕駛
    動力交通工具，猶於同日晚間十八時許，駕駛車號ＮＷ－二九四五號自用小貨車
    載運工作材料，沿台中縣霧峰鄉○○路由桐林往霧峰方向行駛，於同日六時三十
    分許行經民生路二０九之五號之限速四十公里之道路前，因酒後意志力薄弱，其
    原應注意行車速度應依標誌之規定，汽車在雙向二車道行駛，在劃有分向限制線
    之路段，不得駛人來車道及酒後呼氣酒精濃度達每公升０．二五毫克即不得駕駛
    汽車等規定，且依當時情形並無不能注意之情況，竟疏於注意於酒後以時速五、
    六十公里以上之速度冒然行駛，且為超越前方車輛跨越雙黃中心線侵入對向車道
    ，適對向車道由洪佩吟所駕之ＦＡ九－二０七號機車沿民生路由霧峰市區往桐林
    方向行駛，乙○○閃煞不及迎面撞擊洪佩吟所駕之機車，致其人車倒地受有顱內
    出血經送醫延至同年月六日十四時五十分不治死亡。乙○○見肇事後，隨即託同
    車張盟勛打電話報警，並於警員到達現場時，陳述肇事經過自首犯罪，嗣經警於
    同日十九時二十四分許測試其酒後呼氣酒精濃度達每公升０．五一毫克，始查獲
    其醉態駕駛車輛情事。
二、案經台中縣警察局霧峰分局報請檢察官相驗後主動檢舉偵查起訴。
    理  由
一、訊據被告彭進義固坦承有於右揭時地酒後駕車肇事致被害人洪佩吟死亡之事實，
    惟否認有酒後不能安全駕駛車輛之犯行，辯稱：其僅飲用保力達，其駕駛車輛時
    尚清醒，且其酒後呼氣酒精濃度僅每公升０．五一毫克，尚未達○、五五毫克之
    不能安全駕駛車輛之標準云云。惟查服用酒類不能安全駕駛動力交通工具之認定
    ，參考德國、美國之認定標準，對於酒精濃度呼氣已達每公升○．五五毫克或血
    液濃度達百分之○．一一以上，肇事率為一般正常人之十倍，應認為已達不能安
    全駕駛之標準（法務部八十八年五月十八日八八年度法檢字第一六六九號函參照
    ）；次按體內酒精含量由開始飲酒時的０％，依飲酒量漸漸累積增加，在完成飲
    酒時體內酒精含量達到最高，隨後依代謝率逐漸代謝，至於體內酒精含量倒推計
    算代謝率，依交通部運輸研究所於七十七年八月間針對國人進行實驗研究指出為
    每小時每公升０．０六二八毫克 (引自陳高村著吐氣中酒精含量倒推計算過程一
    文)。依被告於肇事同日十九時二十四分許測試其酒後呼氣酒精濃度達每公升０
    ．五一毫克，此有酒精濃度測試單一紙在卷足憑，但被告係於肇事之同日十八時
    許開始駕駛小貨車，亦据被告供明在卷，則被告自駕車至酒測之時間相距達一小
    時二十四分鐘，依前揭國人體內酒精含量之代謝率計算，被告於駕車之始體內所
    含酒精濃度應已超過每公升０˙五九毫克 (計算試為：
    0.51mg/l+0.0628mg/lx1.4hr=0.59792mg/l )，揆諸前揭說明，被告駕車時確均
    已達不能安全駕駛動力交通工具程度，至為灼然。被告所辯，應係卸責之詞，不
    足採信。至被告坦承部分，核與被害人之父甲○○之指述情節相符，並据証人張
    盟勛所証實，並有道路交通事故調查報告表、車損照片、測試觀察紀錄表等件在
    卷足憑，又被害人洪佩吟因本件車禍死亡，亦經檢察官督同檢驗員到場相驗屬實
    ，製有相驗筆錄、驗斷書、相驗屍體証明書附卷足憑。按汽車行車速度應依標誌
    之規定，汽車在雙向二車道行駛，在劃有分向限制線之路段，不得駛人來車道及
    酒後呼氣酒精濃度達每公升０．二五毫克即不得駕駛汽車等規定，道路交通安全
    規則第九十三條第一項、第九十七條第二款、第一百十四條第二款分別定有明文
    。被告汽車駕駛人自應注意上開規定，且依當時情形並無不能注意之情事，應注
    意能注意竟疏未注意上開規定以致肇禍，其有過失甚為顯然，被告之過失行為與
    被害人之及死亡間顯有相當因果關係，其上開犯行洵堪認定。
二、查被告乙○○受僱於賴秋澤所經營之土木包工業從事模板工作，平日駕駛小貨車
    載運模板及材料前往工地，此已据其供明在卷，係以駕駛為其附隨業務之人，核
    被告駕車肇事致人死亡部分，係犯刑法第二百七十六條第二項之業務過失致人於
    死罪，公訴人認此部分所為係犯同法第二百七十六條第一項過失致人於死罪。起
    訴法條已有未洽，應予變更。又被告酒後駕車部分，係同法第一百八十五條之三
    之服用酒類不能安全駕駛動力交通工具而駕駛罪。被告所犯上開二罪，犯意各別
    ，構成要件不同，應予分論併罰之。另被告酒醉駕車，因而致人死亡，並應負刑
    責，所犯過失致死罪部分，應依道路交通管理處條例第八十六條第一項規定，加
    重其刑。又被告見肇事後，隨即託同車張盟勛打電話報警，並於警員陳益清到達
    現場時，陳述肇事經過自首犯罪，此有警訊筆錄及肇事現場圖可按，並据証人張
    盟勛到庭所証實，於審理中到庭接受裁判，所犯過失致死罪部分，應依自首之例
    減輕其刑，並先加後減。爰審酌被告酒醉駕車造成他人生命之喪失，危害大眾交
    通安全甚巨，其過失程度非輕，惟肇事後已以新台幣一百七十萬元（不含汽車強
    制險，此有卷附和解筆錄足憑）與被害人家屬達成和解，被害人家屬內心所受傷
    痛程度等一切情狀，分別量處如主文所示之刑，並定其應執行刑，以資懲儆。次
    查被告前未曾受有期徒刑以上刑之宣告，有台灣高等法院被告全國前案紀錄表在
    卷可查，並與被害人家屬成立調解賠償損害，經此科刑教訓，當知所警惕而無再
    犯之虞，本院認其所受刑之宣告，以暫不執行為適當，爰依法併予宣告緩刑四年
    ，以啟自新。
據上論斷，應依刑事訴訟法第二百九十九條第一項前段、第三百條，刑法第一百八十
五條之三、第二百七十六條第二項、第六十二條前段、第五十一條第五款、第七十四
條第一款，道路交通管理處條例第八十六條第一項規定，罰金罰鍰提高標準條例第一
條前段，判決如主文。
中      華      民      國    九十一    年      三      月    二十一    日
                                  臺灣臺中地方法院交通法庭
                                        法  官  許  金  樹
右正本證明與原本無異
如不服本判決應於送達後十日內向本院提出上訴狀
                                        書記官
中      華      民      國    九十一    年      三      月    二十一    日
附錄本案論罪科刑法條全文
刑法第一百八十五條之三：
服用毒品、麻醉藥品、酒類或其他相類之物，不能安全駕駛動力交通工具而駕駛者，
處一年以下有期徒刑，拘役或三萬元以下罰金。
刑法第二百七十六條第二項：
從事業務之人，因業務上之過失犯前項之罪者，處五年以下有期徒刑或拘
役，得併科三千元以下罰金。
